臺灣苗栗地方法院刑事判決　　　　　　　　　　　　　九十一年度易字第一三一號
　　公　訴　人　臺灣苗栗地方法院檢察署檢察官
　　被　　　告　庚○○
右列被告因恐嚇等案件，經檢察官提起公訴（九十年度偵字第二四一八號、第三二四
三號），本院判決如左：
    主  文
庚○○共同連續意圖為自己不法之所有，以恐嚇使人將本人之物交付，累犯，處有期
徒刑拾月；又收受贓物，累犯，處有期徒刑參月，甲○○駕駛執照上之「庚○○」照
片壹張沒收；應執行有期徒刑壹年，甲○○駕駛執照上之「庚○○」照片壹張沒收。
    事  實
一、庚○○曾於民國八十六年間，因違反麻醉藥品管理條例案件，經台灣新竹地方法
    院判處有期徒刑五月確定，業於八十七年一月十六日執行完畢。竟不知悔改，明
    知車號ＣＥ—三七五三號自用小客車係戊○○（另由檢察官偵查中）所竊取，車
    號ＨＣ—０五八九號、Ｒ五—八０一五自用小客車則係壬○○（已判決確定）所
    竊得，竟分別與戊○○及壬○○共同基於意圖為自己不法所有之犯意聯絡，並基
    於概括之犯意，由戊○○及壬○○告知上開車輛之使用人丙○○、丁○○及辛○○之聯絡電話予庚○○後，庚○○即先自八十九年十二月十九日上午十時五十分
    起至九十年一月五日上午八時五十六分止，接續八次於電話中以「伊知道該車在
    何處，江湖事江湖處理」、「如果不付就要放火燒房子」等語向丙○○恐嚇，並
    要求將新台幣（下同）五萬元匯入由戊○○自行開立之帳號000000000
    00000號、由乙○○（另行審結）基於幫助之意思而提供之帳號00000
    00000號及不知情之羅賢國借予庚○○使用之帳號00000000000
    000號等三個帳戶，丙○○因而心生畏懼，遂於九十年一月三日下午二時許及
    九十年一月五日上午十時許，將贖款一萬元及二萬五千元分別匯入乙○○及羅賢
    國之前開帳戶內，其後並由庚○○取得匯入羅賢國帳戶內之二萬五千元後，再通
    知丙○○於桃園大園之海邊尋得ＣＥ—三七五三號自用小客車。庚○○再於八十
    九年十二月三十日下午四時許，接續以電話向辛○○恫稱：「你是否失竊一部Ｈ
    Ｃ—０五八九號汽車？如想取回車子，現在馬上拿四萬元到淡水農會前等我電話
    。」共二、三通，然因壬○○不肯將車子交還車主，庚○○遂未依約出面取款；
    復於九十年一月三日下午五時許，庚○○接續以二至三次於電話中要求丁○○以
    現金贖回前開失竊車輛，惟丁○○因恐發生意外，並未交付任何贖款。
二、庚○○另明知甲○○之駕駛執照係他人所竊得之贓物，竟於八十九年十二月間，
    在台中縣豐原市友人住處加以收受後，將該駕駛執照上之照片撕下，換貼自己之
    照片而變造之。嗣於九十年一月十一日晚上十一時三十分許，其因他案通緝而為
    警逮捕時，始發覺上情。
三、案經苗栗縣警察局竹南分局報請及丙○○訴由台北市政府警察局北投分局報由台
    灣士林地方法院檢察署呈請臺灣高等法院檢察署移轉臺灣苗栗地方法院檢察署偵
    辦。
    理  由
一、訊據被告庚○○對於右揭事實一之時、地，以電話聯絡被害人丙○○、辛○○及
    丁○○勒贖款項，並由伊取得二萬五千元之款項之事實坦承不諱，核與被害人丙○○、辛○○及丁○○指述之情節大致相符，並有被告所使用之0000000
    000號行動電話通聯紀錄、被害人丙○○所匯一萬元之彰化銀行自動櫃員交易
    明細表、所匯二萬五千元之郵政國內匯款執據二紙、羅賢國之郵政存簿儲金簿影
    本及贓物認領保管二紙、搜索扣押證明筆錄二紙等在卷可憑，足證被告此部分之
    自自確與事實相符，事證明確。惟被告於本院審理時否認戊○○有要求伊以電話
    勒贖ＣＥ—三七五三號自用小客車之一萬元部分，辯稱：電話並不是戊○○要館
    打的，伊也不知道戊○○有沒有拿到該一萬元。經查，被告於九十年四月十七日
    警訊時業已供稱：「約八十九年十二月十九日的前幾天，一友人戊○○（年籍不
    詳），打電話給我，指示我告知我他竊取乙輛自小客車，叫我打電話連繫被害人
    （吳老師），問他車子還要不要，如要要回車輛需匯款新台幣五萬元至戊○○的
    帳戶內，故我依指示打電話給被害人告話此情，經討價還價後，被害人答應以三
    萬五千元成交，但事後被害人均未匯款，遂戊○○又交付乙個中國信託商業銀行
    ，戶名乙○○，帳號0000000000000給我，叫轉答（達）被害人，
    被害人依約匯款新台幣一萬元至帳戶內，然遭戊○○領走後，未分予我花用」，
    並於九十年九月十三日偵訊及本院九十一年二月二十八日訊問時均表示一萬元部
    分係戊○○領走，足證被告於本院審理時翻異其詞，顯係為圖卸免共犯之責，不
    足採信。又證人壬○○雖於本院訊問時否認有將ＨＣ—０五八九號、Ｒ五—八０
    一五自用小客車之車主資料交予被告勒贖取款，惟查，證人壬○○於九十年一月
    十二日警訊筆錄時業坦承：「我沒有打電話向車主勒索金錢，我有一個朋友綽號
    「阿西」（即本件被告），他知道我有偷到車輛，叫我把資料（行照資料及車主
    電話）交給他，他要向車主要錢，要到錢就會分給我」（見九十年度偵字第三二
    四三號卷第四十頁背面），故其事後翻異其詞，顯係卸責之用，不足為被告有利
    之認定。另起訴書雖認被告於八十九年十二月三十一日下午四時許，接續以電話
    要求交付贖金，並於當日晚上七時許及九十年一月二日，透過一年籍姓名不詳之
    成年男子前往辛○○位於台北縣泰山鄉○○村○鄰○○路○段三六七號之住處分
    別收取贖款四萬元及一萬元，並於九十年一月三日下午五時許至九十年一月九日
    下午一時四十五分許，接續共以五次於電話中要求丁○○以現金交付贖款等行為
    ，惟此為被告所否認，參以被害人辛○○於九十年九月十三日偵訊時，並無法指
    認係被告至其家中收款，而被害人丁○○於九十年一月十二日之警訊筆錄則證稱
    ：「壬○○之聲音與打電話恐嚇我之歹徒聲音完全相符，我能正確辨識」等語，
    故並無證據證明本案被告與取得被害人辛○○之四萬元及一萬元款項有關，亦無
    足夠證據證明被害人丁○○所接獲之五通勒贖電話確均由被告所為，故此部分之
    證據尚有不足，併此敘明。綜上，被告事實一之行為，事證均已明確，犯行洵堪
    認定。
二、訊據被告對於事實二之犯行坦承不諱，核與被害人甲○○、己○○所指述之情節
    大致相符，並有該變造之駕駛執照扣案可證，足證被告此部分之自白確與事實相
    符，事證明確，其犯行亦堪認定。又起訴書雖認係由壬○○將該駕駛執照交予被
    告，惟此為證人壬○○所否認，亦查無其他證據可資證明，自難單憑被告之供述
    即認確係由壬○○所交付。
三、核被告事實一就恐嚇ＣＥ—三七五三號自用小客車車主丙○○得手，所為係犯刑
    法第三百四十六條第一項之恐嚇取財罪；就恐嚇ＨＣ—０五八九號、Ｒ五—八０
    一五自用小客車車主辛○○、丁○○部分未得手，所為均係犯同法第三百四十六
    條第三項、第一項之恐嚇取未遂罪；就事實二所為，係犯同法第三百四十九條第
    一項之收受贓物罪及第二百十二條之變造特種文書罪犯行。被告就事實一所為，
分別與戊○○、壬○○間，有犯意之聯絡及行為之分擔，皆為共同正犯。被告就
    事實一先後三次恐嚇取財之行為，時間緊接，方法相同，觸犯構成要件相同之罪
    名，且係基於概括犯意所為，為連續犯，依刑法第五十六條規定，論以情節較重
    之恐嚇取財既遂罪一罪，並加重其刑。被告就事實二之收受贓物犯行與變造特種
    文書之犯行間，有方法結果之牽連關係，為牽連犯，應從較重之刑法第三百四十
    九條第一項之收受贓物罪處斷。其所犯上開恐嚇取財罪及收受贓物罪間，犯意各
    別，行為不同，應分論併罰。查被告有事實欄所載論罪科刑執行情形，有臺灣苗
    栗地方法院檢察署刑案資料查註紀錄表及臺灣高等法院被告全國前案紀錄表各一
    份在卷足憑，其於有期徒刑之執行完畢後，五年內再犯有期徒刑以上之本罪，為
    累犯，應依刑法第四十七條之規定，就恐嚇取財罪部分遞加重其刑，就收受贓物
    部分加重其刑。爰審酌被告之素行、本件犯罪之手段、多次恐嚇勒贖他人所失竊
    之車輛，所生危害非輕，犯後已坦承大部犯行，態度尚稱良好等一切情狀，量處
    如主文所示之刑及定其應執行刑。扣案駕駛執照上之被告照片一張，係被告所有
    ，供其犯罪所用之物，應依法宣告沒收。至變造之駕駛執照一枚，屬被害人甲○○所有，故不另為沒收之諭知，併此敘明。
據上論斷，應依刑事訴訟法第二百九十九條第一項前段，刑法第二十八條、第五十六
條、第三百四十六條第一項、第三百四十九條第一項、第二百十二條、第五十五條、
第四十七條、第五十一條第五款、第三十八條第一項第二款，罰金罰鍰提高標準條例
第一條前段，判決如主文。
本案經檢察官李基彰到庭執行職務
中      華      民      國    九十一    年      六      月      六      日
                                臺灣苗栗地方法院刑事第二庭
                                        法  官  黃  建  都
右正本證明與原本無異
如不服本判決，應於送達後十日內向本院提出上訴狀（須附繕本），上訴於臺灣高等
法院臺中分院。
                                        書記官  黃  士  益
中      華      民      國    九十一    年      六      月      六      日
附錄論罪科刑法條：
刑法第三百四十六條第一項
意圖為自己或第三人不法之所有，以恐嚇使人將本人或第三人之物交付者，處六月以
上五年以下有期徒刑，得併科一千元以下罰金。
刑法第三百四十九條第一項
收受贓物者，處三年以下有期徒刑、拘役或五百元以下罰金。
刑法第二百一十二條
偽造、變造護照、旅券、免許證、特許證及關於品行、能力服務或其他相類之證書、
介紹書，足以生損害於公眾或他人者，處一年以下有期徒刑、拘役或三百元以下罰金
。
